【裁判字號】    97,執消債更,34
【裁判日期】    981105
【裁判案由】    更生之執行
【裁判全文】
臺灣雲林地方法院民事裁定          97年度執消債更字第34號
債  務  人  甲○○
代  理  人              吳聰億律師
債  權  人  臺灣中小企業銀行股份有限公司
法定代理人  辛○○
債  權  人  渣打國際商業銀行股份有限公司
法定代理人  乙○○
債  權  人  元大商業銀行股份有限公司虎尾分公司
法定代理人  丁○○
債  權  人  玉山商業銀行股份有限公司
法定代理人  丙○○
債  權  人  台新國際商業銀行股份有限公司
法定代理人  戊○○
債  權  人  中國信託商業銀行股份有限公司
法定代理人  己○○○○
債  權  人  永豐商業銀行股份有限公司（原永豐信用卡）
法定代理人  庚○○
上列當事人聲請消費者債務清理事件，本院裁定如下：
    主  文
債權人會議可決如附表一所示之更生方案應予認可。
債務人應自本裁定確定之翌月起，以一個月為一期，共九十六期
，於每月二十八日前依附表一所示債權比例及每期可分配金額向
債權人清償。
債務人在未依更生條件全部履行完畢前，應受如附件二所示之生
活限制。
    理  由
一、按法院得將更生方案之內容及債務人財產及收入狀況報告書
    通知債權人，命債權人於法院所定期間內以書面確答是否同
    意該方案，逾期不為確答，視為同意；同意及視為同意更生
    方案之已申報無擔保及無優先權債權人過半數，且其所代表
    之債權額，逾已申報無擔保及無優先權總債權額之2 分之1
    時，視為債權人會議可決更生方案。更生方案經可決者，法
    院應為認可與否之裁定；法院為認可之裁定時，因更生方案
    履行之必要，對於債務人在未依更生條件全部履行完畢前之
    生活程度，得為相當之限制，消費者債務清理條例第60條第
    1 項、第2 項、第62條第1 項、第2 項分別定有明文。
二、查本件債務人聲請更生，前經本院97年度消債更字第138 號
    裁定開始更生程序在案，且債務人所提如附件一所示之更生
    方案，經本院於民國98年8 月5 日命債權人應於文到10日內
    以書面確答是否同意該方案，除債權人渣打國際商業銀行股
    份有限公司、中國信託商業銀行股份有限公司具狀表示不同
    意外，其餘債權人元大商業銀行股份有限公司、玉山商業銀
    行股份有限公司、台新國際商業銀行股份有限公司書面確答
    同意該更生方案，而債權人臺灣中小企業銀行股份有限公司
    、永豐商業銀行股份有限公司則未於本院所定期間內以書面
    確答是否同意該方案，依法視為同意，此有送達證書及債權
    人陳報狀在卷可稽。則本件同意及視為同意該方案之債權人
    及其所代表之債權總額，業逾已申報無擔保及無優先權債權
    人半數（4/6 ）及其所代表債權總額之2 分之1 （
    715,651/1,281,190 元），揆之首開規定，視為債權人會議
    可決該更生方案。再觀諸債務人所提如附件一所示之更生方
    案，其條件以每月清償新臺幣17,701元，分8 年清償，計96
    期，占總債務額1,699,354 元之100%，核屬公允、適當、可
    行，又無同條例第63條所定不應認可之消極事由存在，故應
    予認可。此外，另依消費者債務清理條例第62條之規定，就
    債務人在未依更生條件全部履行完畢前之生活程度，裁定為
    相當之限制，爰裁定如主文。
三、不同意更生方案之債權人如不服本裁定，應於裁定送達後10
    日內，以書狀向本院司法事務官提出異議。
中    華    民    國    98    年    11    月    5     日
              民事執行處司法事務官  汪俊賢
附表一：
┌────────────────────────────────────┐
│更生方案內容                                                            │
├────────────────────────────────────┤
│編號│  債  權  人  │債權金額（新臺幣）│ 債權比例   │期數│每期可分配│
│    │              │                  │            │    │金      額│
├──┼───────┼─────────┼──────┼──┼─────┤
│1   │臺灣中小企業銀│51,405元          │3.02％      │96  │535元     │
│    │行股份有限公司│                  │            │    │          │
│    │              │                  │            │    │          │
├──┼───────┼─────────┼──────┼──┼─────┤
│2   │渣打國際商業銀│358,021元         │21.07％     │96  │3,729元   │
│    │行股份有限公司│                  │            │    │          │
├──┼───────┼─────────┼──────┼──┼─────┤
│3   │元大商業銀行股│81,464元          │4.79％      │96  │849元     │
│    │份有限公司    │                  │            │    │          │
│    │              │                  │            │    │          │
├──┼───────┼─────────┼──────┼──┼─────┤
│4   │玉山商業銀行股│578,407元         │34.04％     │96  │6,025元   │
│    │份有限公司    │                  │            │    │          │
│    │              │                  │            │    │          │
├──┼───────┼─────────┼──────┼──┼─────┤
│5   │台新國際商業銀│540,330元         │31.80％     │96  │5,628元   │
│    │行股份有限公司│                  │            │    │          │
│    │              │                  │            │    │          │
│    │              │                  │            │    │          │
├──┼───────┼─────────┼──────┼──┼─────┤
│6   │中國信託商業銀│18,800元          │1.11％      │96  │196元     │
│    │行股份有限公司│                  │            │    │          │
├──┼───────┼─────────┼──────┼──┼─────┤
│7   │永豐商業銀行股│70,927元          │4.17％      │96  │739元     │
│    │份有限公司    │                  │            │    │          │
└──┴───────┴─────────┴──────┴──┴─────┘
說明：
(一)、聲請人按上開債權人之債權數額及分配比例，以每月清償
    17,701元，分8 年清償，計96期，占總債務額1,699,354 元
    之100%。
(二)、上開更生方案，於本件裁定確定後之翌月28日開始執行。
附表二：
債務人在未依更生條件全部履行完畢前應受下列之生活限制。
1、不得為奢侈、浪費之行為。
2、不得為賭博或其他投機行為。
3、不得為金錢借貸之行為。
4、不得為購買不動產之行為。
5、不得搭乘計程車、高速鐵路、飛行器、輪船及住宿四星級以
   上飯店之行為。但因職務所需且由任職機關或團體支付者不
   在此限。
6、不得從事國外遊學或出國旅遊等消費活動。
7、不得為投資金融商品（如股票、基金等）之相關行為。
8、不得駕駛超過50萬元以上之車輛。但因營業謀生必要者，不
   在此限。
9、每月日常生活支出不得逾政府公告當年度各縣市最低生活標
   準。
10、每人每月房屋租金不得逾4,000 元，每戶每月不得逾10,000
    元。但有正當理由者，不在此限。
11、除維持生計之必要外，不得購買或消費1,000 元以上之商品
    或服務。
12、每月應製作收入支出帳目明細並保留收據或憑證，以供法院
    定期查核。


司法院資訊處製作；財團法人民間司法改革基金會備份。
